【裁判字號】    94,訴,1431
【裁判日期】    950524
【裁判案由】    違反毒品危害防制條例
【裁判全文】
臺灣臺南地方法院刑事判決              94年度訴字第1431號
公  訴  人  臺灣臺南地方法院檢察署檢察官
被      告  乙○○
                    （另案於臺灣臺南監獄台南分監執行中）
上列被告因違反毒品危害防制條例案件，經檢察官提起公訴（九
十四年度毒偵字第二四八六號），被告就被訴事實為有罪之陳述
，本院合議庭裁定行簡式審判程序，判決如下：
    主  文
乙○○連續施用第一級毒品，處有期徒刑拾月。扣案第一級毒品
海洛因壹包（淨重零點零捌公克），沒收銷燬；第一級毒品海洛
因外包裝袋壹只，沒收。又連續施用第二級毒品，處有期徒刑陸
月，扣案第二級毒品安非他命貳包（毛重共貳點零柒柒公克），
沒收銷燬；外包裝袋貳只，沒收。應執行有期徒刑壹年貳月，扣
案第一級毒品海洛因壹包（淨重零點零捌公克）及第二級毒品安
非他命貳包（毛重貳點零柒柒公克），均沒收銷燬；第一級毒品
海洛因外包裝袋壹只、第二級毒品安非他命外包裝貳只，均沒收
。
    事  實
一、乙○○前因施用毒品案件，經本院裁定送觀察、勒戒後，認
    無繼續施用毒品之傾向，由臺灣臺南地方法院檢察署檢察官
    於民國九十三年二月十六日以九十三年度毒偵字第一五九號
    不起訴處分確定。復又因施用毒品案件，經本院以九十四年
    度訴字第一八四號判決判處應執行有期徒刑一年二月，並於
    同年八月一日確定。詎猶未戒除毒品惡習，復基於施用第一
    級毒品及第二級毒品之概括犯意，於前案觀察勒戒執行完畢
    後，五年內，分別自九十四年八月一日起至同年九月二十日
    止，連續在臺南縣麻豆鎮租屋處（地址不詳）等處，以沾於
    香菸末處點燃吸食及以玻璃球加熱以鼻吸之方式，施用第一
    級毒品海洛因、第二級毒品安非他命多次。嗣為警於九十四
    年九月二十一日上午十二時十分許，在臺南縣佳里鎮鎮山宮
    前拘提到案，並扣得第一級毒品海洛因一小包（淨重零點零
    八公克）、第二級毒品安非他命二小包（含袋重二點零七七
    公克）。
二、案經臺南縣警察局玉井分局報告臺灣臺南地方法院檢察署檢
    察官偵查起訴。
    理  由
一、上揭犯罪事實，業據被告乙○○於警詢、偵查及本院審理時
    坦承不諱，且被告經警於九十四年九月二十一日下午二時許
    採尿（尿液檢體編號為Ａ９４０２１號）送長榮大學毒物研
    究中心以酵素免疫分析法（ＥＩＡ）篩檢及氣相層析質譜儀
    （ＧＣ／ＭＳ）確認結果，呈鴉片類及安非他命類陽性反應
    ，有臺南縣警察局玉井分局偵辦毒品危害防制條例案採尿送
    驗對照表（詳警卷第二五頁）及長榮大學毒物研究中心九十
    四年十月十二日確認報告書各一紙在卷（詳偵卷第十六頁）
    可稽。又扣案白粉經送鑑定後，分別含海洛因成分（淨重零
    點零八公克）及安非他命成分（毛重共二點零七七公克），
    足認扣案白粉確屬第一級毒品海洛因及第二級毒品安非他命
    無訛，有法務部調查局九十五年一月二十六日鑑定通知書及
    行政院衛生署管制藥品管理局九十五年一月二十五日管檢字
    第０九四００一四四二六號函各一紙及扣案證物照片一張存
    卷（詳本院卷及警卷第十六頁）可參。綜合上開事證互核相
    符，被告施用第一級毒品海洛因及第二級毒品安非他命之犯
    行至為明灼。此外，被告前於九十三年間，因施用毒品案件
    ，經送觀察、勒戒後，認無繼續施用毒品之傾向，於九十三
    年二月十六日執行完畢釋放出所，而於同日由臺灣臺南地方
    法院檢察署檢察官以九十三年度毒偵字第一五九號為不起訴
    處分確定等情，有臺灣臺南地方法院檢察署刑案資料查註紀
    錄表及臺灣高等法院被告前案紀錄表各一份在卷可參，被告
    於前開觀察勒戒執行完畢釋放後，五年內再犯毒品危害防制
    條例第十條施用第一、二級毒品罪，應足認定。綜上所查，
    被告自白核與事實相符，本件事證明確，被告犯行堪以認定
    。
二、查海洛因為第一級毒品、安非他命為第二級毒品，毒品危害
    防制條例第二條第二項第一款、第二款分別定有明文。故核
    被告所為，係犯毒品危害防制條例第十條第一項施用第一級
    毒品罪及同條例第十條第二項施用第二級毒品罪。被告施用
    毒品前後非法持有第一級毒品海洛因、第二級毒品安非他命
    之低度行為，已分別為其施用之高度行為所吸收，均不另論
    罪。其先後多次施用第一、二級毒品之犯行，時間緊接，犯
    罪構成要件相同，均顯係基於概括犯意反覆為之，均為連續
    犯，均應依刑法第五十六條規定以一罪論，並依法加重其刑
    。又被告所犯上開二罪間，犯意各別，罪名互異，應予分論
    併罰。又公訴人起訴事實雖未敘及被告於九十四年九月三日
    至九月二十日期間之施用第一級、第二級毒品犯行，然該部
    分事實與公訴人起訴之犯罪事實，既具有連續犯之裁判上一
    罪關係，應為起訴效力所及，本院自應併予審究。爰審酌其
    犯罪之動機、目的、手段、所生危害、智識程度、生活狀況
    、施用毒品期間、犯罪後坦承犯行態度良好及施用毒品自戕
    身心等一切情狀，量處如主文所示之刑，並定其應執行刑，
    以資懲儆。
三、按查獲之第一、二級毒品，不問屬於犯人與否，均沒收銷燬
    之，毒品危害防制條例第十八條第一項前段定有明文。是以
    本件扣案第一級毒品海洛因一包（淨重零點零八公克）以及
    第二級毒品安非他命二包（毛重共二點零七七公克），均應
    宣告沒收銷燬。至本件扣案之第一級毒品海洛因外包裝一只
    及第二級毒品安非他命外包裝二只，均係用於包裹毒品，防
    其裸露、逸出、潮濕，便於持有藉以施用，核係被告所有供
    施用毒品所用之物，又非屬毒品危害防制第十九條第一項規
    定應沒收之物，爰依刑法第三十八條第一項第二款規定，宣
    告沒收之（最高法院九十一年度台上字第四０七六號、第四
    四一六號判決參照）。
據上論斷，應依刑事訴訟法第二百九十九條第一項前段、第二百
七十三條之一第一項，毒品危害防制條例第十條第一項、第二項
、第十八條第一項前段，刑法第十一條前段、第五十六條、第五
十一條第五款、第三十八條第一項第二款，判決如主文。
本案經檢察官甲○○到庭執行職務
中    華    民    國    95    年    5     月    24    日
                  刑事第三庭    法  官  王慧娟
以上正本證明與原本無異
如不服本判決應於送達後十日內向本院提出上訴狀
                                書記官  陳淑貞
中    華    民    國    95    年    5     月    25    日
附錄法條：
毒品危害防制條例第10條
施用第一級毒品者，處6月以上5年以下有期徒刑。
施用第二級毒品者，處3年以下有期徒刑。


司法院資訊處製作；財團法人民間司法改革基金會備份。
